臺灣板橋地方法院刑事判決　　　　　　　　　　　　　九十一年度易字第四三三號
　　公　訴　人　臺灣板橋地方法院檢察署檢察官
　　被　　　告　乙○○
右列被告因賭博等案件，經檢察官聲請簡易判決處刑（九十年度偵字第一七九一五號
），及移送併辦（臺灣板橋地方法院檢察署九十年度偵字第一九四三六號），本院認
不宜逕以簡易判決處刑，改依通常程序審判，判決如左：
    主  文
乙○○共同以賭博為常業，處有期徒刑月，如易科罰金，以佰元折算壹日。扣案
如附表所示之物均沒收。
    事  實
一、乙○○明知未依電子遊戲場業管理條例規定辦理營利事業登記者，不得經營電子
    遊戲場業，且甲○○（本院另案審理中）所經營位於臺北縣新莊市○○○路十八
    號一、二樓之「豐田便利商店」，並未依該條例規定辦理營利事業登記，竟仍與
    甲○○及一真實姓名年籍不詳綽號「阿輝」之成年男子基於常業賭博及未經登記
    擅自經營電子遊戲場業之犯意聯絡與行為分擔，自民國（下同）九十年十月二日
    起，經「阿輝」應徵面試，以月薪新臺幣（下同）一萬七千元之代價，受僱於甲
    ○○在上開公眾得出入之「豐田便利商店」內擔任開分員，並由甲○○在該店內
    擺設電子遊戲賭博機具「彈珠台」四台、「超九」五台、「唆哈」一台、「滿貫
    大亨麻將」四台，供不特定賭客前來賭玩，其賭博方式係由賭客至櫃檯向乙○○
    兌換代幣（十元兌換一枚代幣）自行投入機檯內開分（「彈珠台」係每投入一枚
    代幣可開一分、「唆哈」係每投入一枚代幣可開一百分、「滿貫大亨麻將」係每
    投入一枚代幣可開一分）或逕由乙○○在櫃檯開分（「超九」係每繳納一百元開
    五百分），再以該等分數押注與機臺對賭，經賭玩贏得積分後，得以該積分依原
    開分比例兌換現金，如未贏得積分，賭資即悉歸甲○○所有，乙○○、甲○○與
    「阿輝」均賴以為生，並藉以共同擅自經營電子遊戲場業，嗣於九十年十月十八
    日晚間八時十分許，乙○○為警在上址當場查獲，並扣得上開電子遊戲賭博機具
    計十四台（含ＩＣ板）及甲○○所有供其與乙○○、「阿輝」擅自經營上開電子
    遊戲場業藉以遂行常業賭博所用之營業報表二張、代幣一千枚、員工注意指示單
    三張、員工打卡考勤表三張、監視鏡頭二個、監視螢幕二台，詎乙○○經警移送
    臺灣板橋地方法院檢察署由檢察官偵訊並諭令限制住居外出後，猶不知悔改，復
    與甲○○承前同一常業賭博及未經登記擅自經營電子遊戲場業之犯意聯絡與行為
    分擔，自九十年十一月一日起，以月薪一萬七千元之代價，再度受僱於甲○○在
    上開公眾得出入之「豐田便利商店」內擔任開分員，並由甲○○在該店內擺設電
    子遊戲賭博機具「彈珠台」四台、「超九」四台、「滿貫大亨麻將」三台，供不
    特定賭客前來賭玩，其賭博方式係由賭客至櫃檯向乙○○兌換代幣（十元兌換一
    枚代幣）自行投入機檯內開分（「彈珠台」及「滿貫大亨麻將」均係每投入一枚
    代幣可開一分）或逕由乙○○在櫃檯開分（「超九」係每繳納一百元開五百分）
    ，再以該等分數押注與機臺對賭，經賭玩贏得積分後，得以該積分依原開分比例
    兌換現金，如未贏得積分，賭資即悉歸甲○○所有，乙○○與甲○○均賴以為生
    ，並藉以共同擅自經營電子遊戲場業，嗣於九十年十一月十四日晚間九時許，適
    有賭客莊犁祥（另由檢察官向本院聲請簡易判決處刑）在該店內把玩「彈珠台」
    之際，為警當場查獲，並扣得上開電子遊戲賭博機具計十一台（含ＩＣ板）、置
    於櫃檯內供乙○○開分及洗分所用之週轉現金八千六百五十元及甲○○所有供其
    與乙○○擅自經營上開電子遊戲場業藉以遂行常業賭博所用之代幣一千三百十八
    枚、監視鏡頭五個、監視螢幕二台、監視鏡頭分割器三台、錄放影機一台（含置
    於機內之錄影帶一卷），同時亦扣得甲○○所有供其與乙○○擅自經營上開電子
    遊戲場業藉以遂行常業賭博所預備之備用電動玩具ＩＣ板四塊。
二、案經臺北縣警察局新莊分局函請臺北縣政府移送臺灣板橋地方法院檢察署檢察官
    向本院聲請簡易判決處刑，暨同署檢察官移送併辦，本院認不宜逕以簡易判決處
    刑，改依通常程序審理。
    理  由
一、右揭事實，業據被告乙○○於警訊時、偵查中及本院審理時坦承不諱，核與共同
    被告甲○○於警訊、偵查及本院審理時供述之情節相符，並有扣案之上開電子遊
    戲賭博機具計二十五台（含ＩＣ板）、週轉現金八千六百五十元、營業報表二張
    、代幣二千三百八十枚、員工注意指示單三張、員工打卡考勤表三張、監視鏡頭
    七個、監視螢幕四台、備用電動玩具ＩＣ板四塊、監視鏡頭分割器三台、錄放影
    機一台（含置於機內之錄影帶一卷）可資佐證，堪信被告上開自白確與事實相符
    ，且被告與共犯甲○○等人先後擺設之電子遊戲賭博機具分別高達十餘台，復持
    續經營，每日均有相當之營業收入，亦堪認彼等確有藉與賭客對賭財物賴以為生
    之情事無疑。綜上所述，本件事證已臻明確，被告犯行洵堪認定。
二、按未依電子遊戲場業管理條例規定辦理營利事業登記者，不得經營電子遊戲場業
    ，違反者應予處罰，電子遊戲場業管理條例第十五條、第二十二條分別定有明文
    ，而依同條例第四條第一項規定：本條例所稱電子遊戲機，指利用電、電子、電
    腦、機械或其他類似方式操縱，以產生或顯示聲光影像、圖案、動作之遊樂機具
    ，或利用上述方式操縱鋼珠或鋼片發射之遊樂機，但未具影像、圖案，僅供兒童
    騎乘者，不包括在內，雖同條例第四條第二項規定電子遊戲機不得有賭博或妨害
    風化之設計或裝置，並分類為益智類、鋼珠類及娛樂類，然此僅係規定電子遊戲
    機不得有賭博或妨害風化之設計及裝置，並非意謂有賭博之設計及裝置即非屬電
    子遊戲機；再中央主管機關經濟部依電子遊戲場業管理條例第四條第三項規定訂
    定之電子遊戲機分類標準第二條第三款第三目所定之娛樂類電子遊戲機係「其操
    作結果具射倖性，且所得之分數得作為兌換獎品之憑證或作為轉押注使用者屬之
    」，此即與一般所謂「電動賭博機具」特徵相符，足見電子遊戲場業管理條例第
    四條並未認有賭博之設計及裝置之電子遊戲機，非屬電子遊戲機；再如認賭博性
    電子遊戲機非屬電子遊戲場業管理條例所稱之電子遊戲機，則必產生未依電子遊
    戲場業管理條例規定辦理營利事業登記之業者，設置經中央主管機關評鑑分類及
    公告之電子遊戲機時，應依電子遊戲場業管理條例第二十二條論罪科刑，而設置
    賭博性電子遊戲機供人賭博時，卻不得依電子遊戲場業管理條例論罪科刑之不公
    平現象，亦顯與電子遊戲場業管理條例維護社會安寧、善良風俗、公共安全及國
    民身心健康之立法本旨不符，合先敘明。查本件被告先後未依電子遊戲場業管理
    條例辦理營利事業登記，即違反電子遊戲場業管理條例第十五條規定，在上開「
    豐田便利商店」之公眾得出入場所內，非法經營電子遊戲場業，且以該店所擺設
    電子遊戲機具為賭具，而與莊犁祥等不特定賭客賭博財物，賴以維生，核其所為
    ，係犯電子遊戲場業管理條例第二十二條之擅自經營電子遊戲場業罪及刑法第二
    百六十七條之常業賭博罪；其與甲○○、「阿輝」三人間，有犯意聯絡與行為分
    擔，均為共同正犯；又其先後二次擅自經營電子遊戲場業之犯行，時間緊接，犯
    罪構成要件相同，所犯罪名又屬同一，顯係基於概括犯意反覆而為，為連續犯，
    應依刑法第五十六條規定論以一罪並加重其刑；至其所犯上開二罪間，具有方法
    結果之關係，為牽連犯，應依刑法第五十五條後段規定從一重之常業賭博罪處斷
    。爰審酌被告不思循謀正當途徑獲取工作報酬，反以擅自經營電子遊戲場業及擺
    放電動賭博機具供人賭博財物之手段，從中牟取不法利益，非但助長社會僥倖心
    理，亦影響社會正常經濟活動，並參酌其素行狀況（無前科，有臺灣高等法院刑
    案紀錄簡覆表一份在卷可查）、犯罪手段、所生危害、犯罪後坦承犯行態度良好
    等一切情狀，量處如主文所示之刑，並諭知易科罰金之折算標準，以資懲儆。
三、扣案如事實欄所載之電子遊戲賭博機具計二十五台（含ＩＣ板），係當場之賭博
    器具，已如上述，置於櫃檯內之週轉現金八千六百五十元，則係在兌換籌碼處之
    財物，亦據被告供明在卷，爰均依刑法第二百六十六條第二項規定宣告沒收；又
    扣案之營業報表二張、代幣二千三百八十枚、員工注意指示單三張、員工打卡考
    勤表三張、監視鏡頭七個、監視螢幕四台、監視鏡頭分割器三台、錄放影機一台
    （含置於機內之錄影帶一卷），均係共犯甲○○所有供其與被告犯上開擅自經營
    電子遊戲場業罪及常業賭博罪所用之物，業據被告與共犯甲○○供明在卷，爰均
    依刑法第三十八條第一項第二款前段規定宣告沒收；另扣案之備用電動玩具ＩＣ
    板四塊，則係共犯甲○○所有供其與被告犯上開擅自經營電子遊戲場業罪及常業
    賭博罪預備之物，復據被告與共犯甲○○供明在卷，爰亦依刑法第三十八條第一
    項第二款後段規定宣告沒收。
據上論斷，應依刑事訴訟法第四百五十二條、第二百九十九條第一項前段，刑法第二
十八條、第二百六十七條、第五十六條、第五十五條後段、第四十一條第一項前段、
第二百六十六條第二項、第三十八條第一項第二款、第十一條前段，電子遊戲場業管
理條例第二十二條，罰金罰鍰提高標準條例第一條前段、第二條，判決如主文。
本案經檢察官高智美到庭執行職務
中      華      民      國      九十一      年     四     月    三十    日
                                        臺灣板橋地方法院刑事第二庭
                                            法  官  王  屏  夏
右正本證明與原本無異。
如不服本判決，應於判決送達後十日內向本院提出上訴狀。
                                            書記官  楊  璧  華
中      華      民      國      九十一      年     四     月    三十    日
附錄本案論罪科刑法條全文：
刑法第二百六十七條：
以賭博為常業者，處二年以下有期徒刑，得併科一千元以下罰金。
電子遊戲場業管理條例第二十二條：
違反第十五條規定者，處行為人一年以下有期徒刑、拘役或科或併科新臺幣五十萬元
以上二百五十萬元以下罰金。
附表：
┌──┬──────────────────────────────┐
│編號│        應  沒  收  之  物                                  │
├──┼──────────────────────────────┤
│ １ │扣案如事實欄所載之電子遊戲賭博機具計二十五台（含ＩＣ板）─  │
│    │分別為警方於九十年十月十八日查扣之「彈珠台」四台、「超九」  │
│    │五台、「唆哈」一台、「滿貫大亨麻將」四台，以及警方於九十年  │
│    │十一月十四日查扣之「彈珠台」四台、「超九」四台、「滿貫大亨  │
│    │麻將」三台                                                  │
├──┼──────────────────────────────┤
│ ２ │扣案如事實欄所載置於櫃檯內之開、洗分週轉現金八千六百五十元  │
├──┼──────────────────────────────┤
│ ３ │扣案如事實欄所載之營業報表二張                              │
├──┼──────────────────────────────┤
│ ４ │扣案如事實欄所載之代幣二千三百八十枚─分別為警方於九十年十  │
│    │月十八日查扣之代幣一千枚，以及警方於九十年十一月十四日查扣  │
│    │之代幣一千三百八十枚                                        │
├──┼──────────────────────────────┤
│ ５ │扣案如事實欄所載之員工注意指示單三張                        │
├──┼──────────────────────────────┤
│ ６ │扣案如事實欄所載之員工打卡考勤表三張                        │
├──┼──────────────────────────────┤
│ ７ │扣案如事實欄所載之監視鏡頭七個─分別為警方於九十年十月十八  │
│    │日查扣之監視鏡頭二個，以及警方於九十年十一月十四日查扣之監  │
│    │視鏡頭五個                                                  │
├──┼──────────────────────────────┤
│ ８ │扣案如事實欄所載之監視螢幕四台─分別為警方於九十年十月十八日│
│    │查扣之監視螢幕二台，以及警方於九十年十一月十四日查扣之監視螢│
│    │幕二台                                                      │
├──┼──────────────────────────────┤
│ ９ │扣案如事實欄所載之監視鏡頭分割器三台                        │
├──┼──────────────────────────────┤
│ ０ │扣案如事實欄所載之錄放影機一台（含置於機內之錄影帶一卷）    │
│ １ │                                                            │
└──┴──────────────────────────────┘
